# 对赌协议下投资方的会计处理问题

提问人：wx_605aaab7a999 时间：2021-03-24 11:18:00
求助求助 陈 版主版主 :对赌协议 下投下投 资 方的会方的会 计处 理理 问题 A公司在 2019 年 10 月与B公司及B公司实际控制人签署了投资协议，A公司将获得B公司10%的股份，对价30,000,000元，委任一名董事，A公司账面做为长期股权投资权益法处理。同时协议有对赌安排：B公司的业绩目标： 2020 年全年日均交易笔数 450 万笔 ， 2020 年净利润 0 。如果 2020 年未完成承诺，则B公司的估值从 3 亿元下调为2.8亿元，B公司的实际控制人以 1 元的名义对价将相应的股权补偿给A。即(3000/28000-3000/30000)*28000/1=200万， 200 万股股权（固定数量股份，占0.71%）
2019 年 12 月 31 日，A公司预计B公司能够完成目标，未确认该对赌协议价值。
2020 年 12 月 31 日，B公司实际未达到业绩目标，现会计处理如下：
借：以公允价值计量且其变动计入当期损益的金融资产 200 万
贷：营业外收入 200 万
实际交割时：
借：长期股权投资 200 万
贷：以公允价值计量且其变动计入当期损益的金融资产 200 万
交割时若有公允价值差额，计入公允价值变动损益
请教陈版主，这样处理是否正确， 2020 年 12 月 31 日时点，是否应该确认营业外收入，还是应该公允价值变动损益或者冲减长期股权投资账面价值？

回答人：chenyiwei
2020 年 12 月 31 日时点，双方对后续股权补充交割问题尚未达成协议，故建议仍然确认公允价值变动损益，而不是营业外收入。
另外，在实际获得用于补偿的股份之前，对该项或有对价补偿资产的计量，除了根据实际业绩低于承诺业绩的差额对照对赌协议条款测算有权获得的补偿股份数量，以及每股公允价值以外，还要考虑业绩补偿义务人信用风险、预计获得补偿时间较晚导致的时间价值损失等因素，该公允价值可能低于按有权获得的补偿股份数量乘以当前股价的乘积。